<!DOCTYPE html PUBLIC "-//W3C//DTD XHTML 1.0 Transitional//EN" "http://www.w3.org/TR/xhtml1/DTD/xhtml1-transitional.dtd">
<html xmlns="http://www.w3.org/1999/xhtml">
<head>
	<meta http-equiv="Content-Type" content="text/html; charset=iso-8859-1" />
	<title>Ymmärrä suomea</title>
	<style type="text/css" media="all">@import "css/styles.css";</style>
	<script type="text/javascript" src="swfobject.js"></script>
</head>
<body class="font-medium">
	<div id="main-wrapper">
		<div id="topbar"></div>
		<div id="main-menu">
			<table cellspacing="0" cellpadding="0" border="0" class="add-links"><tr>
				<td class="item"><img class="raquo" src="i/raquo.gif" alt="" height="7" width="4" /><a href="/ymmarra/index.php?moduli=sanakirja">Sanakirja</a></td>
				<td class="item"><img class="raquo" src="i/raquo.gif" alt="" height="7" width="4" /><a href="/ymmarra/index.php?moduli=verbit">Verbiluettelo</a></td>
				<td class="item"><img class="raquo" src="i/raquo.gif" alt="" height="7" width="4" /><a href="/ymmarra/index.php?moduli=kielioppi">Kielioppi</a></td>
			</tr></table>
			<table cellspacing="0" cellpadding="0" border="0"><tr>
				<td class="item"><img class="raquo" src="i/raquo.gif" alt="" height="7" width="4" /><a href="/ymmarra/index.php">Etusivu</a></td>
				<td class="item"><img class="raquo" src="i/raquo.gif" alt="" height="7" width="4" /><a href="/ymmarra/index.php?moduli=tekstit">Lukutekstit</a></td>
			</tr></table>
		</div>
		<div id="content">
			<table cellspacing="0" cellpadding="0" border="0" id="content-wrapper"><tr>
				<td>
					<div id="left-menu">
												<div class="header-verb"><span>Verbit</span></div>
						<div class="menu">
								<div class="init"><a href="/ymmarra/index.php?moduli=verbit&kirjain=a">A</a></div>
								<div class="init"><a href="/ymmarra/index.php?moduli=verbit&kirjain=e">E</a></div>
								<div class="init"><a href="/ymmarra/index.php?moduli=verbit&kirjain=h">H</a></div>
								<div class="init"><a href="/ymmarra/index.php?moduli=verbit&kirjain=i">I</a></div>
								<div class="init"><a href="/ymmarra/index.php?moduli=verbit&kirjain=j">J</a></div>
								<div class="init"><a href="/ymmarra/index.php?moduli=verbit&kirjain=k">K</a></div>
								<div class="init"><a href="/ymmarra/index.php?moduli=verbit&kirjain=l">L</a></div>
								<div class="init"><a href="/ymmarra/index.php?moduli=verbit&kirjain=m">M</a></div>
								<div class="init"><a href="/ymmarra/index.php?moduli=verbit&kirjain=n">N</a></div>
								<div class="init"><a href="/ymmarra/index.php?moduli=verbit&kirjain=o">O</a></div>
								<div class="init"><a href="/ymmarra/index.php?moduli=verbit&kirjain=p">P</a></div>
								<div class="init"><a href="/ymmarra/index.php?moduli=verbit&kirjain=r">R</a></div>
								<div class="init"><a href="/ymmarra/index.php?moduli=verbit&kirjain=s">S</a></div>
								<div class="init"><a href="/ymmarra/index.php?moduli=verbit&kirjain=t">T</a></div>
								<div class="init"><a href="/ymmarra/index.php?moduli=verbit&kirjain=u">U</a></div>
								<div class="init"><a href="/ymmarra/index.php?moduli=verbit&kirjain=v">V</a></div>
								<div class="init"><a href="/ymmarra/index.php?moduli=verbit&kirjain=y">Y</a></div>
								<div class="init"><a href="/ymmarra/index.php?moduli=verbit&kirjain=Ä">Ä</a></div>
						</div>					</div>
				</td>
				<td>
					<div id="main-content">
						<div id="path">
							<a href=".">Etusivu</a> &gt; <a href="/ymmarra/index.php?moduli=verbit&kirjain=P">P</a>						</div>
													<h1>PUHJETA</h1>
						<table cellspacing="0" cellpadding="0" border="0">
							<tr>
								<td colspan="2" style="padding-bottom:10px;"><strong>Aktiivin indikatiivi</strong></td>
							</tr>
							<tr>
								<td><pre>PREESENS                   
minä      puhkean          
sinä      puhkeat          
hän       puhkeaa          
me        puhkeamme        
te        puhkeatte        
he        puhkeavat        

PASSIIVI
          puhjetaan        

IMPERFEKTI                 
         puhkesin          
         puhkesit          
         puhkesi           
         puhkesimme        
         puhkesitte        
         puhkesivat        

PASSIIVI
         puhjettiin        

PERFEKTI
olen     puhjennut         
olet     puhjennut         
on       puhjennut         
olemme   puhjenneet        
olette   puhjenneet        
ovat     puhjenneet        

PASSIIVI
on       puhjettu          

PLUSKVAMPERFEKTI
olin     puhjennut         
olit     puhjennut         
oli      puhjennut         
olimme   puhjenneet        
olitte   puhjenneet        
olivat   puhjenneet        

PASSIIVI
oli      puhjettu          
</pre></td>
								<td>&nbsp;&nbsp;&nbsp;</td>
								<td><pre>    KIELTOMUOTO
    en        puhkea
    et        puhkea
    ei        puhkea
    emme      puhkea
    ette      puhkea
    eivät     puhkea


    ei        puhjeta

   
    en        puhjennut
    et        puhjennut
    ei        puhjennut
    emme      puhjenneet
    ette      puhjenneet
    eivät     puhjenneet


    ei        puhjettu


      en      ole puhjennut
      et      ole puhjennut
      ei      ole puhjennut
      emme    ole puhjenneet
      ette    ole puhjenneet
      eivät   ole puhjenneet 


      ei      ole puhjettu


      en    ollut  puhjennut
      et    ollut  puhjennut
      ei    ollut  puhjennut
      emme  olleet puhjenneet
      ette  olleet puhjenneet
      eivät olleet puhjenneet


      ei    ollut  puhjettu
</pre></td>
							</tr>
						</table>
						<table cellspacing="0" cellpadding="0" border="0">
							<tr>
								<td colspan="2" style="padding-bottom:10px;"><strong>Aktiivin konditionaali</strong></td>
							</tr>
							<tr>
								<td><pre>PREESENS
minä     puhkeaisin        
sinä     puhkeaisit        
hän      puhkeaisi         
me       puhkeaisimme      
te       puhkeaisitte      
he       puhkeaisivat      

PASSIIVI
         puhjettaisiin     

PERFEKTI
olisin   puhjennut         
olisit   puhjennut         
olisi    puhjennut         
olisimme puhjenneet        
olisitte puhjenneet        
olisivat puhjenneet        

PASSIIVI
olisi    puhjettu          
</pre></td>
								<td>&nbsp;&nbsp;&nbsp;</td>
								<td><pre> 
      en          puhkeaisi
      et          puhkeaisi
      ei          puhkeaisi
      emme        puhkeaisi
      ette        puhkeaisi
      eivät       puhkeaisi


      ei          puhjettaisi


      en olisi    puhjennut
      et olisi    puhjennut
      ei olisi    puhjennut
      emme olisi  puhjenneet
      ette olisi  puhjenneet
      eivät olisi puhjenneet


      ei olisi    puhjettu
</pre></td>
							</tr>
						</table>
						<table cellspacing="0" cellpadding="0" border="0">
							<tr>
								<td colspan="2" style="padding-bottom:10px;"><strong>Aktiivin potentiaali</strong></td>
							</tr>
							<tr>
								<td><pre>PREESENS
minä     puhjennen         
sinä     puhjennet         
hän      puhjennee         
me       puhjennemme       
te       puhjennette       
he       puhjennevat       

PASSIIVI
         puhjettaneen      

PERFEKTI
lienen   puhjennut         
lienet   puhjennut         
lienee   puhjennut         
lienemme puhjenneet        
lienette puhjenneet        
lienevät puhjenneet        

PASSIIVI
lienee   puhjettu          
</pre></td>
								<td>&nbsp;&nbsp;&nbsp;</td>
								<td><pre> 
      en          puhjenne
      et          puhjenne
      ei          puhjenne
      emme        puhjenne
      ette        puhjenne
      eivät       puhjenne


      ei          puhjettane


      en    liene puhjennut
      et    liene puhjennut
      ei    liene puhjennut
      emme  liene puhjenneet
      ette  liene puhjenneet
      eivät liene puhjenneet


      ei    liene puhjettu
</pre></td>
							</tr>
						</table>
						<table cellspacing="0" cellpadding="0" border="0">
							<tr>
								<td colspan="2" style="padding-bottom:10px;"><strong>Aktiivin imperatiivi</strong></td>
							</tr>
							<tr>
								<td><pre>PREESENS

(sinä)   puhkea            
(hän)    puhjetkoon        
(me)     puhjetkaamme      
(te)     puhjetkaa         
(he)     puhjetkoot        

PASSIIVI
         puhjettakoon      

PERFEKTI

ole      puhjennut         
olkoon   puhjennut         
olkaamme puhjenneet        
olkaa    puhjenneet        
olkoot   puhjenneet        

PASSIIVI

olkoon   puhjettu          
</pre></td>
								<td>&nbsp;&nbsp;&nbsp;</td>
								<td><pre> 

      älä         puhkea
      älköön      puhjetko
      älkäämme    puhjetko
      älkää       puhjetko
      älkööt      puhjetko


      älköön      puhjettako



      älä ole       puhjennut
      älköön olko   puhjennut
      älkäämme olko puhjenneet
      älkää olko    puhjenneet
      älkööt olko   puhjenneet



      älköön olko   puhjettu
</pre></td>
							</tr>
						</table>
						<table cellspacing="0" cellpadding="0" border="0">
							<tr>
								<td colspan="2" style="padding-bottom:10px;"><strong>Verbin nominaalimuodot</strong></td>
							</tr>
							<tr>
								<td><pre>I INFINITIIVI              

Lyhyempi muoto:            
         puhjeta           

Pitempi muoto:             
         puhjetakseni      
         puhjetaksesi
         puhjetakseen
         puhjetaksemme
         puhjetaksenne
         puhjetakseen

III  INFINITIIVI           

inessiivi    puhkeamassa   
elatiivi     puhkeamasta   
illatiivi    puhkeamaan    
adessiivi    puhkeamalla
abessiivi    puhkeamatta   
instruktiivi puhkeaman     
                           
Passiivi
instruktiivi puhjettaman   
                           
                           
</pre></td>
								<td>&nbsp;&nbsp;&nbsp;</td>
								<td><pre> II INFINITIIVI

 inessiivi    puhjetessa
 instruktiivi puhjeten

 Passiivi
 inessiivi    puhjettaessa






   IV INFINITIIVI

   nominatiivi  puhkeaminen
   partitiivi   puhkeamista
     

   I PARTISIIPPI
   aktiivi      puhkeava
   passiivi     puhjettava

   II PARTISIIPPI
   aktiivi      puhjennut
   passiivi     puhjettu
</pre></td>
							</tr>
						</table>

					</div>
				</td>
			</tr></table>		</div>
		<div id="footer"><a href="http://www.oph.fi/"><img src="i/oph_logo_ymmarrasuomea.gif" width="157" height="35" alt="OPH" /></a></div>
	</div>
</body>
</html>
